臺灣高雄地方法院刑事判決　　　　　　　95年度訴字第3229號
公　訴　人　臺灣高雄地方法院檢察署檢察官
被　　　告　乙○○
　　　　　　　　　　（現於臺灣高雄女子監獄另案執行中）
上列被告因毒品危害防制條例案件，經檢察官提起公訴（95年度
毒偵字第6119號）、追加起訴（95年度毒偵字第7402號），被告
於準備程序均為有罪之陳述，本院合議庭裁定由受命法官行簡式
審判程序，判決如下：
    主    文
乙○○施用第一級毒品，累犯，處有期徒刑玖月。又施用第二級
毒品，累犯，處有期徒刑伍月。又施用第一級毒品，累犯，處有
期徒刑玖月。又施用第二級毒品，累犯，處有期徒刑伍月；扣案
之第二級毒品甲基安非他命壹包（驗後淨重零點貳零肆公克，及
另沾黏甲基安非他命之殘渣袋壹只），沒收銷燬之。應執行有期
徒刑貳年貳月；扣案之第二級毒品甲基安非他命壹包（驗後淨重
零點貳零肆公克，及另沾黏甲基安非他命之殘渣袋壹只），沒收
銷燬之。
    事    實
一、乙○○前因施用毒品案件，經本院於民國93年7 月9 日以93
    年度毒聲字第1326號裁定送觀察、勒戒後，認無繼續施用毒
    品傾向，於94年3 月17日執行完畢釋放，並經台灣高雄地方
    法院檢察署檢察官於94年3 月18日以93年度毒偵緝字第115
    號為不起訴處分確定。再因施用第二級毒品案件，經本院以
    94年度簡字第2363號判決判處有期徒刑5 月確定，於95年5
    月11日易科罰金執行完畢。又因施用第一級毒品案件，經本
    院以94年度訴字第3914號判決判處有期徒刑8 月，上訴後，
    經台灣高等法院高雄分院以95年度上訴字第831 號判決，駁
    回上訴而告確定（於95年12月29日入監執行中）。詎不知悔
    改，於觀察、勒戒執行完畢釋放後5 年內，明知海洛因、甲
    基安非他命為毒品危害防制條例所公布列管之第一、二級毒
    品，不得施用、持有，竟仍基於施用第一級毒品海洛因、第
    二級毒品甲基安非他命之犯意，而施用下列毒品行為：
  (一)於95年7 月4 日下午4 、5 時許，在高雄縣鳳山市○○路萊
    爾富超商隔壁大樓友人家中，以香菸燃燒海洛因、以玻璃球
    即吸食器（詳下述）燃燒甲基安非他命之方式，非法施用第
    一級毒品海洛因、第二級毒品甲基安非他命各1 次。嗣於95
    年7 月5 日下午7 時許，在高雄縣鳳山市○○路73之1 號10
    樓，因警方查緝通緝犯黃榮（起訴書誤植為黃榮正，應予更
    正；由檢察官另案起訴）與乙○○時，乙○○同意採尿送驗
    ，結果呈毒品海洛因代謝後之嗎啡陽性反應、甲基安非他命
    陽性反應，而查獲上情。
  (二)再於95年9 月5 日下午2 、3 時許，在高雄縣鳳山市○○路
    ○段141 之6 號7 樓之住處，先後施用第一級毒品海洛因、
    第二級毒品甲基安非他命（追加起訴書誤植為安非他命，應
    予更正）各1 次。嗣於同日下午6 時40分許，在高雄縣鳳山
    市○○路34巷1 號前，因形跡可疑，經警盤查，乙○○同意
    員警搜索其身上背包，因而扣得毒品甲基安非他命1 包（驗
    前淨重0.205 公克，驗後淨重0.204 公克），乃將其帶回警
    所採尿送驗，結果均呈毒品海洛因代謝後之嗎啡、甲基安非
    他命陽性反應，始悉上情。
二、案經高雄縣政府警察局、高雄縣政府警察局鳳山分局移送臺
    灣高雄地方法院檢察署檢察官偵查起訴。
    理    由
一、本件被告所犯係死刑、無期徒刑、最輕本刑為3 年以上有期
    徒刑以外之罪，其於準備程序中就被訴事實為有罪之陳述，
    經法官告知簡式審判程序之旨，並聽取公訴人及被告之意見
    後，本院合議庭認無不得或不宜改依簡式審判程序進行之情
    事，依刑事訴訟法第273 條之1 第1 項、第284 條之1 規定
    ，裁定本件進行簡式審判程序，並經檢察官、被告同意合併
    判決，合先敘明。
二、檢察官、被告於本院準備及審理程序，對起訴書、追加起訴
    書所載證據清單所列證據方法之證據能力，均不爭執，表示
    同意作為證據；且被告就其於警詢、檢察官偵訊時之陳述，
    亦表示無意見等語（參本院第3229號卷第62、70頁，第3963
    號卷第41、51頁）。上揭事實，業據被告於本院審理中坦承
    不諱，並有上開證據清單所列之證據在卷可資為證。再被告
    於事實(一)、(二)為警查獲，先後採尿送驗，經以氣相層析質譜
    儀分析法（GC/ MS）確認檢驗後，均呈毒品海洛因代謝後之
    嗎啡、甲基安非他命陽性反應，有台灣檢驗科技股份有限公
    司、長榮大學出具濫用藥物尿液檢驗報告、確認報告各1 紙
    附卷可佐。又事實(二)扣案之白色晶體1 包（驗前淨重0.205
    公克，驗後淨重0.204 公克），經送檢驗結果，確呈第二級
    毒品甲基安非他命陽性反應，有高雄醫學大學附設醫院檢驗
    報告1 紙在卷足憑，顯見被告確有在上揭事實(一)、(二)所示時
    地施用毒品海洛因、甲基安非他命之行為，是被告上開自白
    與事實相符，洵堪採為認定事實之證據。
三、按犯毒品危害防制條例第10條施用第一、二級毒品之罪者，
    檢察官應先將被告送勒戒處所觀察、勒戒，經觀察、勒戒後
    ，認有繼續施用毒品之傾向者，應令入強制戒治處所施以強
    制戒治，並為不起訴之處分。又觀察、勒戒執行完畢釋放後
    ，5 年內再犯第10條施用毒品之罪，檢察官應依法追訴，毒
    品危害防制條例第20條、第23條規定甚明。本件被告前因施
    用毒品案件，經本院先後裁定送觀察、勒戒，認無繼續施用
    毒品傾向，於94年3 月17日執行完畢釋放，並經同署檢察官
    於94年3 月18日以94年度毒偵緝字第115 號為不起訴處分確
    定，是被告於上開觀察、勒戒執行完畢後，5 年內再犯本件
    施用毒品案件，依前述規定應予論罪科刑。
四、次按海洛因、甲基安非他命，為毒品危害防制條例第2 條第
    2 項第1 、2 款，依其成癮性、濫用性及對社會危害性所分
    級管制之第一級、第二級毒品。再刑法修正施行後已廢止原
    第56條連續犯之規定，而施用毒品犯罪，在構成要件上尚難
    謂有複數之同種行為反覆實施或集合犯罪之預定。本件被告
    於事實(一)、(二)先後施用第一、二級毒品各1 次之時點（即95
    年7 月4 下午4 、5 時許、同年9 月5 日下午2 、3 時許）
    ，時間上相隔達二月有餘，已難率認被告乃係出於單一集合
    犯行為或接續犯之決意所為，應屬各別犯意為之。核被告所
    為，係犯毒品危害防制條例第10條第1 項之施用第一級毒品
    罪。被告先後二次各持有第一、二級毒品海洛因、甲基安非
    他命後進而施用，其持有之低度行為，應為施用之高度行為
    所吸收，均不另論罪。再被告上開先後二次、各施用第一、
    二級毒品犯行，犯意個別、手段不同，應予分論併罰之。被
    告前因施用第二級毒品案件，經本院以94年度簡字第2363號
    判決判處有期徒刑5 月確定，於95年5 月11日易科罰金執行
    完畢，有台灣高等法院被告前案紀錄表1 份在卷足參，其於
    5 年以內再故意犯本件有期徒刑以上之罪，依刑法第47條第
    1 項規定，構成累犯，均應予加重其刑。爰審酌被告前因施
    用毒品案件，經送觀察、勒戒，並經判刑執行完畢後，仍不
    愛惜機會戒除毒癮，再為本件犯行，顯見被告不知悔改施用
    毒品之惡習，惟念被告犯後坦承犯行，及其施用毒品係戕害
    自身健康，並未危害他人，犯後態度尚可，而參酌刑法於95
    年7 月1 日修正施行後已廢止（刪除）連續犯之規定，自宜
    就案情審酌，量刑不宜過重等一切情狀，各量處如主文所示
    之刑，並依法定其應執行之刑，以資懲儆。
五、至事實(二)扣案之第二級毒品甲基安非他命1 包（驗後淨重0.
    204 公克）及另含上開毒品殘渣細末之空包裝袋1 只，不問
    屬於犯人即被告與否，依毒品危害防制條例第18條第1 項前
    段規定，併諭知沒收銷燬之。另因送檢驗所耗費之上開毒品
    ，既已滅失，即不為沒收銷燬之宣告。又事實(一)供被告施用
    毒品甲基安非他命所用之玻璃球吸食器1 組，為與被告同時
    被查獲之黃榮所有，供渠等施用毒品甲基安非他命所用之物
    ，而黃榮上開施用第一級毒品案件，業經本院另於95年12月
    22日以95年度訴字第3148號判決判處有期徒刑10月確定在案
    ，且就上開玻璃球吸食器1 組，因經送鑑定後含有甲基安非
    他命陽性反應，連同該案黃榮持有其他扣案之毒品，併均宣
    告沒收銷燬之，有其刑事判決影本1 份在卷足參，且經檢察
    官於96年2 月14日以96年度執字第2144號予以執行結案，是
    以本院就該玻璃球吸食器1 組，爰不再重複為沒收銷燬之諭
    知，附此敘明。
六、據上論斷，應依刑事訴訟法第273 條之1 第1 項、第284 條
    之1 、第299 條第1 項前段，毒品危害防制條例第10條第1
    項、第2 項、第18條第1 項前段，刑法第11條、第47條第1
    項、第51條第5 款，判決如主文。
本案經檢察官甲○○到庭執行職務。
中　　華　　民　　國　　96　　年　　3 　　月　　23　　日
 　               刑事第二庭    法　官  李昆南
以上正本，係照原本作成，證明與原本無異。
如不服本判決，應於送達後10日內，向本院提出上訴狀。
中　　華　　民　　國　　96　　年　　3 　　月　　23　　日
                                書記官  黃美玲
附錄本判決論罪之法條：
毒品危害防制條例第10條第1項
施用第一級毒品者，處 6 月以上 5 年以下有期徒刑。
